最高法院刑事判決                                八十八年度台非字第三二二號
    上訴人  最高法院檢察署檢察總長
    被  告  甲○○
右上訴人因被告竊盜案件，對於台灣士林地方法院中華民國八十八年七月十二日第一
審確定簡易判決（八十八年度士簡字第二○三號，聲請簡易判決案號：台灣士林地方
法院檢察署八十八年度偵字第三○五一號），認為違法，提起非常上訴，本院判決如
左：
    主  文
原判決關於違背法令部分撤銷。
    理  由
非常上訴理由稱：「按犯最重本刑為三年以下有期徒刑以下之刑之罪，而受六月以下
有期徒刑或拘役之宣告，因身體、教育、職業或家庭之關係，執行顯有困難者，始得
易科罰金。本件原簡易判決認定被告甲○○意圖為自己不法所有之概括犯意，連續於
（按民國）八十七年十月中旬竊取盧汝貞置於車內之行動電話三具，復於八十八年三
月三日及同月五日某時，前往台北市○○街七十四號北曜通信行內，竊取店內之皮套
、天線及行動電話等物，判決被告連續竊盜，處以拘役五十日。查竊盜罪之法定本刑
為五年以下有期徒刑、拘役或罰金，其最重本刑為五年有期徒刑，已超過三年，核與
易科罰金（參見刑法第四十一條）規定之要件不符，自不得易科罰金，乃原簡易判決
竟諭知，如易科罰金以三百元折算一日，揆諸首開說明，自有適用法則不當之違背法
令（參見刑事訴訟法第三百七十八條）。案經確定，爰依刑事訴訟法第四百四十一條
、第四百四十三條提起非常上訴，以資糾正。」等語。
本院按判決不適用法則或適用不當者為違背法令，刑事訴訟法第三百七十八條定有明
文。又犯最重本刑為三年以下有期徒刑以下之刑之罪，而受六月以下有期徒刑或拘役
之宣告，因身體、教育、職業或家庭之關係，執行顯有困難者，始得易科罰金，刑法
第四十一條亦規定甚明。本件原簡易判決認定被告甲○○基於意圖為自己不法所有之
概括犯意，連續於八十七年十月中旬竊取盧汝貞置於車內之行動電話三具，又於八十
八年三月三日及三月五日，竊取北曜通信行內之皮套、天線、行動電話等情，因而適
用刑法第五十六條、第三百二十條第一項，論被告連續竊盜罪，處拘役五十日。查刑
法第三百二十條第一項竊盜罪之法定本刑，為五年以下有期徒刑、拘役或五百元以下
罰金，其最重本刑為五年有期徒刑，核與前述得易科罰金之要件不符，自不得易科罰
金，乃原簡易判決竟諭知被告所處之拘役五十日，如易科罰金，以三百元折算一日，
自有適用法則不當之違法。案經確定，非常上訴意旨執以指摘，洵有理由，惟原判決
尚非不利於被告，應由本院將原判決關於違背法令部分撤銷，以資糾正。
據上論結，應依刑事訴訟法第四百四十七條第一項第一款前段，判決如主文。
中      華      民      國    八十八    年     十一     月      四      日
                              最高法院刑事第十庭
                                  審判長法官  莊  登  照
                                        法官  洪  明  輝
                                        法官  蔡  清  遊
                                        法官  黃  一  鑫
                                        法官  林  秀  夫
      右正本證明與原本無異
                                              書  記  官
中      華      民      國    八十八    年     十一     月     十一     日
